臺灣桃園地方法院民事簡易判決
110年度壢簡字第1448號
原      告  陳羿延  
被      告  謝竣宇  

上列當事人間請求返還價金事件，本院於民國110年12月22日言
詞辯論終結，判決如下：
    主    文
一、被告應給付原告新臺幣（下同）246,000元。
二、訴訟費用2,650元由被告負擔。
三、本判決得假執行。
    事實及理由
一、原告主張
　　原告前向被告購買貓咪（下稱系爭貓咪），並已陸續付款24
    6,000元，然被告未交付系爭貓咪予原告，是解除兩造間買
    賣契約，並請求被告返還價金。並聲明：被告應給付原告24
    6,000元。
二、被告答辯
　　系爭貓咪先前在國外，因為疫情關係物流停滯，導致無法進
    口，後來系爭貓咪因為飼養問題已經死亡，原本有要換一隻
    在臺灣的貓咪給原告，但原告看了不喜歡，其可以再進口一
    隻給原告等語。並聲明：原告之訴駁回。
三、原告前向被告購買系爭貓咪，並已給付被告246,000元，惟
    被告迄未將系爭貓咪交付原告等事實，有存摺影本及匯款回
    條在卷可參（見本院卷第7、8頁），且為兩造所不爭執，堪
    信為真實。
四、本院得心證之理由
（一）按民法第226條規定：「因可歸責於債務人之事由，致給
      付不能者，債權人得請求賠償損害。」同法第256條規定
      ：「債權人於有第226條之情形時，得解除其契約。」同
      法第259條第2款規定：「契約解除時，當事人雙方回復原
      狀之義務，除法律另有規定或契約另有訂定外，依左列之
      規定：二、受領之給付為金錢者，應附加自受領時起之利
      息償還之。」
（二）查兩造間LINE對話紀錄所示，原告於購買貓咪前，多會向
      被告要求查看照片，並確認貓咪之品種、外型等特徵（見
      本院卷第26至137頁），足認原告向被告購買之系爭貓咪
      應屬特定物。而被告自陳系爭貓咪因飼養問題已於交付前
      死亡等語（見本院卷第24頁第30行），則兩造間買賣契約
      已因系爭貓咪死亡而給付不能。又依被告所述系爭貓咪原
      在國外，然被告仍應負有確保系爭貓咪於交付原告前存活
      且保持健康之義務，是系爭貓咪因飼養問題死亡，自屬可
      歸責於被告。
（三）兩造間買賣契約既因可歸責於被告之事由而給付不能，則
      原告解除買賣契約，並依上開民法第259條第2款之規定請
      求被告返還買賣價金246,000元，即屬有據。至被告另抗
      辯當時系爭貓咪因物流停滯無法進口等語。然此至多僅可
      使被告可免於給付遲延之責任，與系爭貓咪死亡導致給付
      不能之結果無涉，是被告此部分所辯，並不可採。
五、綜上所述，原告依解除契約回復原狀之法律關係，請求被告
    給付原告246,000元，為有理由，應予准許。
六、本件係就民事訴訟法第427條適用簡易程序所為被告敗訴之
    判決，依同法第389條第1項第3款規定，應依職權宣告假執
    行。
七、本件事證已臻明確，兩造其餘主張陳述及所提之證據，經審
    酌均與本院前揭判斷無影響，毋庸一一論述，附此敘明。
八、訴訟費用負擔之依據：民事訴訟法第78條。並依職權確定訴
    訟費用額如主文第2項所示。
中　　華　　民　　國　　111 　年　　1 　　月　　21　　日
                    中壢簡易庭      法  官  周仕弘

上判決正本係照原本作成。
如不服本判決，應於判決送達後20日內向本庭（臺灣桃園地方法
院中壢簡易庭）提出上訴狀。（須附繕本）。
如委任律師提起上訴者，應一併繳納上訴審裁判費。
中　　華　　民　　國　　111 　年　　1 　　月　　21　　日
                                    書記官  巫嘉芸